臺灣臺北地方法院民事裁定
111年度訴字第5607號
原      告  台新資產管理股份有限公司

法定代理人  吳統雄  



被      告  戴秀珠  
上列當事人間請求給付簽帳卡消費款等事件，本院裁定如下：
    主  文
本件移送臺灣臺中地方法院。
    理  由
一、按訴訟，由被告住所地之法院管轄；訴訟之全部或一部，法
    院認為無管轄權者，依原告聲請或依職權以裁定移送其管轄
    法院，民事訴訟法第1條第1項前段、第28條第1項分別定有
    明文。又當事人得以合意定第一審管轄法院，民事訴訟法第
    24條第1項雖定有明文，但此合意管轄之約束力，僅及於合
    意管轄約定之當事人，而不及於第三者（最高法院97年度台
    抗字第110號裁定意旨參照）。
二、查，原告主張被告向被合併前之美商美國運通銀行借款及申
    辦信用卡未清償債務，合併之台新國際商業銀行股份有限公
    司將其對於被告之借款債權讓與原告。而被告前簽立之信用
    貸款約定條款、信用卡約定條款固約定契約涉訟時，雙方同
    意以本院為第一審管轄法院（院卷第19、27頁），惟該合意
    管轄條款係被告與原債權銀行間之約定，非兩造間之約定。
    再依原告提出之債權讓與證明書及公告所載（院卷第21至33
    頁），原告固取得對被告之借款、信用卡簽帳款債權，惟此
    行為核屬債權讓與，並非契約承擔，原告尚非上開契約之當
    事人，其與被告間即無合意管轄之約定存在。又本件被告住
    所地在臺中市北屯區，有被告之戶籍謄本在卷可稽，依民事
    訴訟第1條第1項前段之規定，自應由臺灣臺中地方法院管轄
    。且綜觀原告起訴狀亦未敘明本院有其他特別審判籍之情事
    。茲原告誤認兩造有合意管轄之約定而誤向無管轄權之本院
    起訴，顯係違誤，爰依職權將本件移送於該管轄法院。
三、至臺灣高等法院暨所屬法院100年法律座談會民事類提案第3
    4號研討結果固認依民法第297條第1項規定，債權讓與之契
    約，於債權人與受讓人間債權讓與之合意，即生效力，附隨
    於原債權之抗辯權（含實體法上之抗辯及訴訟法上之抗辯）
    ，亦不因債權之讓與而喪失，故原合意管轄約定應拘束受讓
    人與債務人。惟債權讓與為民事實體法上之概念，得否援用
    至程序法上之事項，已非無疑。況民事訴訟法第24條第1項
    已就合意管轄為特別規定，載明合意管轄係「當事人」以合
    意定第一審管轄法院，訴訟之兩造即受讓人與債務人間既無
    合意管轄之約定，本於對當事人程序上之保障，自難認雙方
    當事人受到當事人一方與訴外人間合意管轄約定之拘束。臺
    灣高等法院法律座談會結論既未如同最高法院判例具有實質
    上拘束力，本院自仍得本於個人確信，依憲法第80條依據法
    律獨立審判，表示不同見解，併予指明。
中　　華　　民　　國　　111 　年　　11　　月　　30　　日
                  民事第三庭    法　官　林瑋桓
以上正本係照原本作成。
如對本裁定抗告須於裁定送達後十日內向本院提出抗告狀，並繳
納抗告費新臺幣一千元。
中　　華　　民　　國　　111 　年　　11　　月　　30　　日
                                書記官　江慧君